【裁判字號】    98,交簡上,198
【裁判日期】    990330
【裁判案由】    過失傷害
【裁判全文】
臺灣板橋地方法院刑事判決           98年度交簡上字第198號
上  訴  人  臺灣板橋地方法院檢察署檢察官
被      告  乙○○
上列上訴人即被告因公共危險案件，不服本院98年度交簡字第35
29號，中華民國98年7 月21日所為第一審刑事簡易判決（聲請簡
易判決處刑案號：98年度調偵字第595 號），提起上訴，本院管
轄之第二審合議庭判決如下：
    主  文
上訴駁回。
    理  由
一、本案經本院審理結果，認第一審以被告乙○○犯刑法284 條
    第2 項前段之業務過失傷害罪，事證明確，適用刑事訴訟法
    第449 條第1 項前段、第3 項、第454 條第2 項、刑法第28
    4 條第2 項前段、第62條前段、第41條第1 項前段、刑法施
    行法第1 條之1 規定，並審酌被告駕駛自用大貨車（原審判
    決誤載為營業大客車，應予更正）疏未注意車前狀況，以致
    於該路口與告訴人甲○○所駕駛之租賃小客車發生撞擊之過
    失程度、犯後雖坦認犯行，惟迄今未能與告訴人達成和解，
    及其品行、智識程度、告訴人所受傷勢等一切情狀，判處拘
    役40日，如易科罰金，以新臺幣1,000 元折算1 日，其認事
    用法均無違誤，量刑亦屬妥適，應予維持。除證據部分增加
    臺灣省車輛行車事故覆議鑑定委員會98年11月23日覆議字第
    0986204364號函、行政院環境保護署97年11月3 日環署廢字
    第0970085053號函、行政院環境保護署「車輛裝置即時追蹤
    系統（操作審查表）」、清運機具裝置即時追蹤系統取得正
    式核可清運機關列表及行車紀錄表各1 件外，餘均引用第一
    審刑事簡易判決記載之事實、證據及理由（如附件）。
二、上訴意旨略以：原審未審酌告訴人所陳報之被告事發後僅通
    知警方發生車禍並未通知消防機關，告訴人係由抵達現場之
    員警通知派遣救護車送醫，足見被告毫無惻隱之心之處理態
    度以及未與告訴人達成和解並審酌告訴人之損失情形，量刑
    過輕等語（詳見本院卷第3 、40頁背面）。
三、按量刑之輕重，係事實審法院得依職權自由裁量之事項，茍
    已斟酌刑法第57條各款所列情狀而未逾越法定刑度，則不得
    遽指為違法；又刑罰之量定屬法院自由裁量之職權行使，但
    仍應審酌刑法第57條所列各款事由及一切情狀，為酌量輕重
    之標準，並非漫無限制，在同一犯罪事實與情節，如別無其
    他加重或減輕之原因，下級法院量定之刑，亦無過重或失輕
    之不當情形，則上級法院對於下級法院之職權行使，原則上
    應予尊重（最高法院72年臺上字第6696號判例、85年度臺上
    字第2446號裁判意旨參照）。經查，原審已於判決中審酌被
    告肇事過失程度以及被告未與告如達成和解之犯後態度情狀
    ，且依卷內臺北縣政府警察局樹林分局道路交通事故肇事自
    首情形紀錄表記載：「... 處理人員前往現場處理肇事人（
    指被告）在場量處拘役40日，定當場承認為肇事人」等情以
    觀，被告於肇事後並無離開現場；且告訴人於車禍發生後亦
    已送醫救治，未見有延誤送醫救治情事；並亦已審酌告訴人
    所受之傷勢；至於告訴人之車輛因該車禍受損部分，由於本
    件認定被告之犯罪事實為告訴人因被告駕車之過失行為造成
    告訴人傷害，而就因車禍發生才車輛毀損部分，並非本件犯
    罪事實，此部分本非刑事判決所應審認部分；再者，有關告
    訴人此次所受車損損害以及被告與告訴人本件車禍肇事過失
    責任比例，應另經由民事程序認定，亦非刑事判決所應審認
    。綜上所述，本院認原審量刑尚稱妥適，並無上訴意旨所指
    過輕情形，公訴人所執上揭理由提起上訴請求撤銷改判等語
    ，為無理由，應予駁回。
據上論斷，應依刑事訴訟法第455 條之1 第1 項、第3 項、第36
8 條，判決如主文。
本案經檢察官朱俊銘到庭執行職務。
中    華    民    國    99    年     3    月    30    日
              刑事第十三庭  審判長法  官  王士珮
                                  法  官  楊明佳
                                  法  官  方鴻愷
以上正本證明與原本無異。
不得上訴。
                                  書記官  江怡萱
中    華    民    國    99    年    3     月    31    日
附錄本案論罪科刑法條全文：
中華民國刑法第284條
因過失傷害人者，處6 月以下有期徒刑、拘役或5 百元以下罰金
，致重傷者，處1 年以下有期徒刑、拘役或5 百元以下罰金。
從事業務之人，因業務上之過失傷害人者，處1 年以下有期徒刑
、拘役或1 千元以下罰金，致重傷者，處3 年以下有期徒刑、拘
役或2 千元以下罰金。

司法院資訊處製作；財團法人民間司法改革基金會備份。
